【裁判字號】    98,基簡,7
【裁判日期】    980224
【裁判案由】    清償債務
【裁判全文】
臺灣基隆地方法院民事判決               98年度基簡字第7號
原      告  中國信託商業銀行股份有限公司
法定代理人  丙○○
訴訟代理人  乙○○
被      告  甲○○
上列當事人間清償債務事件，本院於民國98 年2月18日言詞辯論
終結，判決如下：
    主  文
被告應給付原告新臺幣柒萬捌仟玖佰捌拾陸元，及其中新臺幣柒
萬柒仟柒佰參拾參元自民國九十五年一月二十九日起至清償日止
，按年息百分之二十計算之利息。
被告應給付原告新臺幣玖萬玖仟伍佰玖拾玖元，及自民國九十五
年一月十日起至清償日止，按年息百分之十八‧二五計算之利息
，暨自民國九十五年二月十一日起至清償日止，按年息百分之一
‧七五計算之違約金。
訴訟費用新臺幣壹仟捌佰捌拾元由被告負擔。
本判決得假執行。
    事實及理由要領
一、原告起訴主張：
  (一)被告於民國94 年6月28日向原告申請信用卡使用，並約定
      被告得持卡至特約商店刷卡消費，惟應按期給付各項帳款
      ，或以循環信用方式繳付最低應繳金額，逾期未為給付時
      ，則喪失期限利益，被告應給付按年息20％計算之利息，
      詎被告截至95年1月28日止尚有本金77,733元及利息1,253
      元未按期繳付。
  (二)被告於94 年6月29日與原告訂定信用借貸契約，約定貸款
      限額為100,000 元，自94年6月29日起至95年6月29日止循
      環動用，利息按年息18.25%計付，屆期本息如數清償，於
      貸款有效期間屆滿時，如逾期即失其期限利益，原告除得
      一次請求清償全部借款外，並就逾期部分，其逾期在六個
      月以內者，按約定利率百分之十，逾期六個月者，就超過
      部分，按約定利率百分之二十計算之違約金，詎被告於95
      年1月9日後即未依約清償本息，尚有99,599元未按期繳付
      。
  (三)綜上所述，被告共積欠原告178,585 元及如主文第1、2項
      所示之利息及違約金未清償等語，為此提出本訴，聲明如
      主文第1、2項所示。
二、被告對原告主張之原因事實及其提出之證據不予爭執，僅稱
    願意清償，只是無法一次還清等語。
三、經查，原告主張之事實，業據其提出信用卡申請書、信用卡
    約定條款、帳務明細、客戶消費明細表、現金卡申請書及約
    定書等件影本為證，本院審酌上開證據核與原告主張相符，
    且為被告所不爭執，堪認為真實。至被告有無資力一次償還
    ，乃係執行問題，不得據為不負履行義務之抗辯（最高法院
    19年上字第1733號判例意旨參照），上開被告抗辯無力一次
    清償云云，自不可採。從而原告依兩造間消費借貸之法律關
    係，請求被告給付如主文第1、2項所示之本金、利息及違約
    金，為有理由，應予准許。
四、本件係民事訴訟法第427條第1項所定之標的金額500,000 元
    以下之財產權訴訟，本院為被告敗訴之判決，應依職權宣告
    假執行。
五、據上論結，本件原告之訴為有理由，應依民事訴訟法第 436
    條第2項、第78條、第389條第1項第3款，判決如主文。
中    華    民    國    98    年    2     月    24    日
                  基隆簡易庭法  官  蔡聰明
以上正本係照原本作成。
對於本件判決如有不服，應於收受送達後20日內向本院提出上訴
書狀，上訴於本院合議庭，並按他造當事人之人數附具繕本。
中    華    民    國    98    年    2    月    24    日
                            書記官  林蔚菁


司法院資訊處製作；財團法人民間司法改革基金會備份。
